【裁判字號】    97,台上,4956
【裁判日期】    971008
【裁判案由】    違反毒品危害防制條例等罪
【裁判全文】
最高法院刑事判決            九十七年度台上字第四九五六號
上  訴  人  甲○○
上列上訴人因違反毒品危害防制條例等罪案件，不服台灣高等法
院中華民國九十七年七月三十一日第二審判決（九十七年度上訴
字第三四八二號，起訴案號：台灣基隆地方法院檢察署九十七年
度毒偵字第九六九號），提起上訴，本院判決如下：
    主  文
上訴駁回。
    理  由
一、施用第一級毒品部分
按提起上訴，應自判決送達後十日內為之，刑事訴訟法第三百四
十九條定有明文。又送達不能依民事訴訟法第一百三十六條、第
一百三十七條規定為之者，得將文書寄存送達地之自治或警察機
關以為送達。寄存送達，自寄存之日起，經十日發生效力。查上
訴人甲○○之住所設於基隆市○○路八十巷十六弄二號，亦為台
灣基隆地方法院檢察署檢察官限制其住居之處所。有台灣高等法
院前案查詢作業系統表及限制住居結文在卷可稽。其因施用第一
級毒品部分，經第一審判處罪刑後，按其住所送達判決時，因未
獲會晤其本人，亦無受領文書之同居人或受僱人，送達人乃依上
開規定，於民國九十七年六月十七日將應送達之判決正本寄存於
送達地之警察機關即基隆市警察局第二分局六和派出所，並依規
定製作送達通知書以為送達，復有送達證書在卷可查。故自寄存
之日起，經十日即已發生送達之效力。而上訴人之上開住所與第
一審法院係同一所在地，無須扣除在途期間，其上訴期間計算至
同年七月七日已屆滿，上訴人竟遲至同月十四日始行提起上訴，
顯已逾期，原審因認其上訴不合法，依同法第三百七十二條規定
，不經言詞辯論，駁回其在第二審之上訴，核無不合。上訴意旨
，僅以因外出工作，曾電話三次詢問管區警員，遲至七月十二日
始受告知，前往收受判決書，即刻提起上訴，並未逾越上訴期間
，請求撤銷發回，重啟辯論云云為唯一理由，而於原判決究竟如
何違背法令，並無一語涉及，其上訴自屬違背法律上之程式，應
予駁回。
二、施用第二級毒品部分
刑事訴訟法第三百七十六條所列各罪之案件，經第二審判決者，
不得上訴於第三審法院。本件上訴人施用第二級毒品部分，原審
係依毒品危害防制條例第十條第二項論處罪刑，核屬刑事訴訟法
第三百七十六條第一款之案件。依首開說明，既經第二審判決，
自不得上訴於第三審法院，上訴人猶提起上訴，顯為法所不許，
應併予駁回。
據上論結，應依刑事訴訟法第三百九十五條前段，判決如主文。
中    華    民    國  九十七  年    十    月    八    日
                      最高法院刑事第十一庭
                          審判長法官  花  滿  堂
                                法官  黃  正  興
                                法官  陳  東  誥
                                法官  林  錦  芳
                                法官  洪  昌  宏
      本件正本證明與原本無異
                                      書  記  官
中    華    民    國  九十七  年    十    月   十三   日
                                                      Ｅ


司法院資訊處製作；財團法人民間司法改革基金會備份。
